

# JÉSUS REYES MATEOS

INGENIERO INFORMÁTICO

## CONTACTO

#### DIRECCIÓN

Calle av. 5 poniente s/n, Barrio de Jilotepec

**FECHA DE NACIMIENTO** 04 / 05 / 1992

**EMAIL** 

Ing.jesusrema@outlook.com

**TELÉFONO** 

249 - 14 - 060 - 17

#### SITIO WEB

https://ingjesusrema.github.i o/cv.github.io/

#### **PERFIL**

Ingeniero con especialidad en informática y programación. Con años de experiencia brindando mis profesionales servicios diferentes empresas. Gracias a mis conocimientos de diferentes puestos de trabajo he logrado aprender el ambiente laboral. Mi objetivo es aprender el ambiente del trabajo y conocimientos.

### HOBBIES















#### **EXPERIENCIA LABORAL**

2016 - 2018 CAPTE- AUX. SOPORTE TEC. & CLASES DE ARTE Apoyo a soporte en computadoras en área de

educación especial y clases de arte.

2018 - 2018 CINIA SAS AUTOMOTIVE - OPERARIO KITTY

Entrega de materiales en el Área de

Acondicionamiento en SAS AUTOMOTIVE SYSTEMS

2020 - 2020 CONDUMEX-AUXILIAR ADMINITRATIVO

> Elaboración de Manuales para la construcción de la plataforma de perforación en Tuxpan.

2020 - 2023 DES. SOFTWARE DTH - FRONT- END

> Creación, Implementación y actualización de módulo de aplicación bajo la dirección departamento de desarrollo.

#### **HABILIDADES**









Photoshop

HTML5, CSS, JS & PHP

**BD SQL & MYSQL** 

Microsoft office

#### **LENGUAJES**

**ESPAÑOL** 100% INGLÉS 40%

## **EDUCACIÓN**

2008 - 2011 2005 - 2008

2011 - 2016

Secundaria "18 de noviembre"

Bachillerato "12 de octubre"

Instituto Tecnológico Superior de Ciudad Serdán

## DIPLOMADOS, CURSOS, TALLERES TOMADOS CON VALIDEZ

Nov. 2011 CONFERENCIA DE MAGNO EVENTOS (ENCUENTRO DE INGENIERÍAS). Participación y Cursos, talleres y conferencias de Ing. Informática. (desarrollo de app, conferencia de Microsoft). Nov. 2012 CONFERENCIA DE MAGNO EVENTOS (ENCUENTRO DE INGENIERÍAS). Participación y Cursos, talleres y conferencias de Ing. Informática. (Arduino y robótica, conferencias). Nov. 2013 CONFERENCIA DE MAGNO EVENTOS (ENCUENTRO DE INGENIERÍAS). Participación y Cursos, talleres y conferencias de Ing. Informática. (desarrollo de páginas web y animación, conferencias). Jun. 2013 IMPACTO TEC FORMACIÓN DE LÍDERES EXITOSOS BASICO. Programa de formaciones a nuevos líderes sobre nuestras evidencias negativas y aceptarse con nuevos desafíos en la vida. IMPACTO TEC FORMACIÓN DE LÍDERES EXITOSOS Jul. 2013 AVANZADO. Programa de formaciones a nuevos líderes al desarrollo de los retos de tu vida e aceptar caídas y derrotas. Jun. 2014 IMPACTO TEC PROGRAMA DE LIDERAZGO. **TECNOLOGIAS INNOVADORAS** May. 2015 Desarrollo de proyecto de la carrera de Ingeniera

informática.